【裁判字號】    94,訴,3414
【裁判日期】    950620
【裁判案由】    毒品危害防制條例
【裁判全文】
臺灣臺中地方法院刑事判決      九十四年度訴字第三四一四號
公  訴  人  臺灣臺中地方法院檢察署檢察官
被      告  丙○○
選任辯護人  徐湘生律師
            張居德律師
上列被告因違反毒品危害防制條例案件，經檢察官提起公訴（九
十四年度偵字第一四二二五號），本院判決如下：
    主  文
丙○○共同連續販賣第一級毒品，累犯，處有期徒刑拾年；販賣
所得財物新臺幣拾捌萬元沒收之，如全部或一部不能沒收時，以
其財產抵償之。
    犯罪事實
一、丙○○（綽號「阿刻」、「生哥」）曾因二次妨害風化案件
    ，經臺灣高等法院臺中分院以民國八十七年度上訴字第八０
    九號及八十七年度上訴字第二五一八號判決分別判處有期徒
    刑十月及八月確定（丙○○雖經提起上訴，然均因不合法，
    經最高法院分別以八十八年度台上字第一五八五號及三三三
    九一號判決駁回其上訴），由臺灣高等法院臺中分院以八十
    八年度聲字第七二三號裁定合併定應執行刑為有期徒刑一年
    四月，嗣經入監執行，於八十九年十一月十八日假釋中付保
    護管束出監，並於九十年四月二十八日縮刑期滿未經撤銷假
    釋，其未執行之刑，以已執行論。
二、詎丙○○猶不知悔改，明知海洛因為毒品危害防制條例第二
    條第二項第一款所稱之第一級毒品，不得販賣，竟仍與綽號
    「阿山」、「眼鏡」之友人丁○○（俟到案後，另行審結）
    ，共同基於營利之意圖及販賣第一級毒品海洛因之概括犯意
    聯絡，以丙○○為首、共同出資之方式，於不詳之時、地，
    以不明之金額，向綽號「鐵管」之邱錦柱（於九十四年八月
    二十一日凌晨，在臺中縣霧峰鄉○○○路旁，遭槍擊身亡）
    購入數量不詳之第一級毒品海洛因後，以0000000000、0000
    000000（由丙○○持用）、0000000000、0000000000（由丁○○持用）號等四支行動電話為彼此或對外聯絡之管道，而
    於下述時、地，共同連續販賣第一級毒品海洛因予甲○○、
    戊○○二人：
  (一)自九十四年六月上旬某日起，至九十四年八月二十日止，先
    後五次，經由綽號「阿風」之甲○○以公共電話或00000000
    00號之行動電話（九十四年七月二十一日以後持用）撥打丙○○（甲○○稱呼為「生哥」）持用之0000000000號行動電
    話或丁○○（甲○○稱呼為「眼鏡」）持用之0000000000、
    0000000000號行動電話聯絡後，約在臺中市○區○○路一段
    與民權路口或臺中市○區○○路與臺中路口處會面，而由丙○○親自或指示丁○○出面之方式，以一錢新臺幣（下同）
    一萬五千元（四次）、二錢三萬元（一次）之數量與價格，
    將第一級毒品海洛因販賣予甲○○，並向甲○○收取價款，
    總計前後販賣取得之價款達九萬元。
  (二)自九十四年六月間某日起，至九十四年七月二十七日止，先
    後十次，經由綽號「黑鼻仔」之戊○○以0000000000號之行
    動電話撥打丁○○（戊○○稱呼為「阿山」）持用之000000
    0000、0000000000號行動電話聯絡後，約在臺中市南屯區○○○○路某公園籃球場旁或忠明南路與某五街口會面，而由
    丁○○出面，以半錢九千元之數量與價格，販賣第一級毒品
    海洛因予戊○○，並向戊○○收取價款，總計收取之價款亦
    達九萬元。
三、嗣因員警根據監聽紀錄，於九十四年九月三日十一時三十分
    許，持本院核發之搜索票，至丙○○位於臺中市○區○○路
    一九七號十一樓之二之居處執行搜索，扣得背面貼有「0000
    000000」號碼標籤之行動電話一支（內裝之0000000000號晶
    片卡與本案無關），而查獲上情（員警另於同址十二樓之十
    五丁○○居處，扣得與本案無關之工具一組）。
四、案經臺中市警察局第五分局報告臺灣臺中地方法院檢察署檢
    察官偵查起訴。
    理  由
一、證據能力部分：
  (一)選任辯護人雖認：證人甲○○於警詢及九十四年九月三日檢
    察官訊問中之證述、證人戊○○於警詢及九十四年九月二十
    二日檢察官訊問中之證述，均屬被告以外之人於審判外之陳
    述，且其中證人甲○○之第三次警詢筆錄部分，係作成於夜
    間，然員警於詢問證人甲○○前，並未依刑事訴訟法第一百
    條之三第一項第一款之規定，徵得其同意，依法均無證據能
    力等語。惟查：
    1.證人甲○○於九十四年九月三日檢察官訊問中之證述及證
      人戊○○於九十四年九月二十二日檢察官訊問中之證述，
      既均已於供後或供前具結而為陳述，且無顯不可信其陳述
      非出於任意性之情況存在，均應依刑事訴訟法第一百五十
      九條之一第二項之規定，具有證據能力。
    2.另刑事訴訟法第一百五十九條以下關於被告以外之人於審
      判外之陳述有無證據能力之規定，其核心意旨與判斷標準
      ，仍在於該人之審判外陳述，其任意陳述之信用性是否已
      獲確保。如依證人陳述當時之情形，可信其陳述係出於任
      意性者，該陳述自具有證據能力，反之，如其陳述之任意
      性無從確保者，自不得以其陳述採為認定事實之基礎資料
      。而本案之證人甲○○與戊○○，均已於本院審理中到庭
      ，並分別證述：「（辯護人問：剛才所證述有關生哥是否
      為丙○○部分，與警詢筆錄所述不一致，何者為正確？）
      ‧‧‧我認為我剛剛所述與警詢所述是一樣的」、「（檢
      察官問：這三份筆錄是否你在警詢‧‧‧中所供述之內容
      ？）（提示證人戊○○九十四年九月三日警詢筆錄二份‧
      ‧‧）是」等語（見本院卷(一)第一八五、一八六頁及第二
      五七頁），而觀諸其二人於檢察官訊問或本院審理中之證
      述意旨，亦均未敘及有何於警詢中非任意性陳述之情形存
      在，應足認其等於警詢中之證述，確係出於其等任意性之
      陳述，復為證明本案被告丙○○犯罪事實之存否所必要，
      是無論其等於警詢中之陳述，與其等在本院審理中之證述
      意旨是否相一致（此乃本院依自由心證，應如何加以採擇
      之問題），自均應依刑事訴訟法第一百五十九條之二規定
      之立法意旨，認具有證據能力（蓋在不符之情形下，尚應
      認具有證據能力，在相符之情形下，更應認具有證據能力
      ；而被告既非受夜間詢問之對象，證人甲○○更未爭執員
      警夜間詢問之問題，是縱認被告得援引證人受夜間詢問之
      情形以為抗辯，亦因證人甲○○之第三次警詢，合於刑事
      訴訟法第一百五十八條之二第一項但書規定之情形，仍應
      認具有證據能力）。
  (二)證人甲○○於九十四年九月二十二日檢察官訊問中之證述，
    既未經具結，則依刑事訴訟法第一百五十八條之三：「證人
    、鑑定人依法應具結而未具結者，其證言或鑑定意見，不得
    作為證據」之規定，本無證據能力可言。公訴人雖認：證人
    甲○○於九十四年九月三日接受訊問時，已經檢察官命其具
    結，是在九十四年九月二十二日訊問時，雖未經再次命其具
    結，然此部分應為前次具結效力所及，仍應認具有證據能力
    等語。惟刑事訴訟法關於偵查之規定，既無如同該法第二百
    九十三條前段「審判非一次期日所能終結者，應於次日連續
    開庭」之規定存在，於間隔開庭之情形，本不應認屬同一期
    日之接續訊問程序，縱係就同一案件之相同待證事項訊問同
    一證人，亦應命其重為具結，始為允當，否則關於具結之效
    力與範圍，即有不明之處，此問題在證人係供後具結之情形
    ，將特別突顯。因之，刑事訴訟法第一百五十八條之三之規
    定，無論從其立法之精神或導向一適正之刑事訴訟程序言，
    均不宜限縮解釋為：於同一案件之不同訊問程序，以經一次
    具結為已足。因之，本院仍認證人甲○○於該次檢察官訊問
    中之證述，並無證據能力（最高法院九十一年度台上字第一
    六四０號判決意旨參照）。
  (三)選任辯護人另認：卷附之通訊監察譯文資料，內容含混不清
    ，不能作為認定被告丙○○犯罪事實之證據等語。惟此部分
    並無法一概而論，申言之：依通訊保障及監察法實施之監聽
    ，如能確定其譯文之內容確屬存在（關於此部分之證據調查
    方法，並不以直接勘驗監聽錄音為限，亦得依憑對話雙方即
    被告或證人之供述或證言加以確認），既屬偵查輔助機關人
    員依法取得之證據，自應認具有證據能力（至該譯文之證據
    價值如何，乃本院應參酌其餘事證，依自由心證之法則加以
    判斷者，亦屬當然），而若該譯文之內容無法確認存在，自
    無所謂證據能力之問題存在，合先敘明。
二、訊據被告丙○○固坦承其綽號為「阿刻」，且與綽號「阿山
    」之丁○○為自幼認識之友人，二人並有一起出資向他人購
    買海洛因之行為，惟矢口否認有何販賣或與丁○○共同販賣
    海洛因之行為，辯稱：伊所購買之毒品，均供自行施用，未
    曾販賣予他人云云。
三、惟查，證人甲○○（綽號「阿風」）曾於九十四年六月上旬
    某日至九十四年八月二十日間，先後五次，以公共電話或00
    00000000號之行動電話（其約自九十四年七月二十一日以後
    持用），撥打被告丙○○（甲○○稱為「生哥」）持用之00
    00000000號行動電話或丁○○（甲○○稱為「眼鏡」）持用
    之0000000000、0000000000號行動電話聯絡後，約在臺中市
    ○區○○路一段與民權路口或臺中市○區○○路與臺中路口
    處會面，由被告親自或指示丁○○出面交貨並收取價款之方
    式，購得一錢一萬五千元（四次）或二錢三萬元（一次）之
    第一級毒品海洛因等情，業綜據證人甲○○於警詢、九十四
    年九月三日檢察官訊問及本院審理中證述之意旨、被告之供
    述及卷附之通訊監察譯文資料可認。茲再析述如下：
  (一)被告雖否認其為證人甲○○所指綽號「生哥」之人，然查，
    證人甲○○於警詢中，原已依憑員警提供之彩色相片，指認
    被告即為販售予其海洛因之綽號「生哥」之人，迄檢察官訊
    問中，仍明確證述：「（今天在警察局有無指認生哥‧‧‧
    ？）有，生哥是丙○○」等語（見警詢卷第十七頁、偵查卷
    第十九頁）。雖其於本院審理中，改稱：「（請確認生哥與
    在庭被告是否為同一人？）好像沒有那麼老」、「（是否能
    確認生哥與在庭被告丙○○是否為同一人？）（沉默約一分
    鐘不語）有像，但我覺得沒有那麼老」等語（見本院卷(一)第
    一九五、一九六頁），惟其亦稱：我與「生哥」不是很熟，
    只有見過幾次面，交易時，「生哥」都是騎機車戴安全帽等
    語（見本院卷(一)第一八六、一九五、一九六頁），然被告於
    經查獲後，即受羈押，迄本院審理中訊問證人甲○○之時，
    已達四個月之久，期間復染上開放性肺結核，是無論時間之
    久隔、看守所中之剃髮或羈押與染病對於被告生理與心理之
    影響等因素，均足以對於被告之形容或證人對於被告容貌之
    辨識能力，產生影響，是尚不能以證人甲○○於本院審理中
    無法肯認之詞，否定其於警詢及檢察官訊問中明確之證述。
    而更重要者，毋寧係被告於警詢及檢察官訊問中，本已自承
    ：伊認識綽號「阿風」之男子甲○○、「（如何認識阿風？
    ）以前一位姓李的在辦信用卡，他介紹阿風給我認識」、「
    （你與阿風在何處認識？）打衛生麻將認識的」等語（見警
    詢卷第四頁、偵查卷第三十二、五十三頁），並於員警提供
    之甲○○相片下方，清楚指認甲○○即為其所指綽號「阿風
    」之男子（見警詢卷第八十頁），足見被告於本件案發前，
    確已識得證人甲○○，且其即為證人甲○○所指販賣海洛因
    之綽號「生哥」之人。
  (二)再就被告與證人甲○○所指綽號「眼鏡」之人之關係，證人
    甲○○證稱：「總共購買約五次左右，我都以0000000000電
    話撥打0000000000、0000000000電話向他們購買。我打給他
    們後，大多約在臺中市○○路與民權路口加油站交易，由生
    哥自己拿給我，或臺中市○○路與臺中路口交易，由一名戴
    眼鏡綽號眼鏡男子交貨給我」、「（你毒品來源？）跟綽號
    生哥買的，我用0000000000或用大智路公共電話打他000000
    0000、0000000000電話向他購買，‧‧‧都是生哥或綽號眼
    鏡出來交易」、「我打電話給生哥，送貨之人也是自稱生哥
    之人，但在忠孝路與臺中路口是另外一個胖胖的人送過來」
    、「跟生哥本人買過兩、三次，後來他都叫一位叫眼鏡的人
    過來」、「我向生哥聯絡後，生哥說要介紹另一個戴眼鏡的
    人給我認識，以後叫我找他就可以」等語（見警詢卷第十四
    頁、十五頁、偵查卷第十九頁、本院卷(一)第一八四、一九０
    頁），已明白敘及被告與綽號「眼鏡」之男子分工販賣海洛
    因之事實。雖該綽號「眼鏡」之男子為何人，證人甲○○稱
    ：「不知道他的名字」、「（是否認識丁○○？）不認識」
    、「（是否認識綽號阿山之人？）不認識」等語（見本院卷
    (一)第一八四頁），然被告於警詢及檢察官訊問中，均明確自
    承：「0000000000是綽號阿山之男子所有，現在是他在使用
    」、「（你與綽號阿山之男子如何聯繫？）我都是直接去找
    他或打0000000000號電話跟他聯絡」、「（0000000000是誰
    使用的？）都是阿山」等語（見警詢卷第五、六頁、偵查卷
    第三十頁），足認證人甲○○所指綽號「眼鏡」之人，即為
    與被告自幼熟識、且同住於乙棟大樓之未到案共同被告丁○○（另依被告所指認之檔案相片，丁○○亦確戴有眼鏡；見
    警詢卷第八十一頁）。
  (三)另證人甲○○證詞之可信，尚有下述事證可佐：
    1.其所為之證述，雖歷經警詢、檢察官訊問，甚或本院審理
      中交互詰問之程序，均前後意旨一貫、內容相符，並無明
      顯可指瑕疵之處，且與被告業已坦認之部分（如前所述）
      ，經核均相符合。
    2.雖因被告之行使緘默權，致本院無從將被告之聲音，連同
      相關之監聽錄音，送請鑑識單位進行聲紋比對，惟經本院
      擷選0000000000號行動電話通訊監察譯文中，與本案較為
      相關之片段，當庭勘驗其錄音，結果發現：(1)系爭000000
      0000號行動電話之持機人聲音，確似為被告之聲音，即：
      以肉耳聽之，將認監聽錄音中之聲音，為被告之聲音（另
      雖檔案七一四號之部分，經勘驗結果，並非被告之聲音，
      然該通話之時間點，已在證人甲○○證述之最後一次購買
      海洛因時間點之後，是此部分，尚不足以影響本案事實之
      認定）。(2)監聽錄音之內容與通訊監察譯文所載之內容相
      一致。(3)不論撥入電話者以「阿柯」（按：應為「阿刻」
      ）、「柯兄」（按：應為「刻兄」）或「生哥」稱呼，被
      告均會答應並與之對話（見本院卷(一)第八十五頁臺灣彰化
      地方法院檢察署通訊監察書、電話附表、第二一五頁以下
      通訊監察譯文、本院卷(二)第一０九頁以下勘驗筆錄）。依
      上勘驗結果，顯見該0000000000號之行動電話，確為被告
      所使用，且被告除「阿刻」之綽號外，尚有「生哥」之綽
      號（另從檔案八一一與四五０號之錄音中，亦可以清楚得
      知：尚有部分人士以「眼鏡仔」之綽號稱呼被告，惟此部
      分已與本案之事實無關，為免混淆，爰不再加以贅論）。
    3.0000000000號與0000000000號之行動電話，既分別為被告
      與丁○○所持用，而從前開業經勘驗之檔號五０五、四五
      二、七二四號錄音（譯文）中，亦可以清楚得知：丁○○
      確實於日常生活中，有受被告之指示，向他人收取金錢並
      交付物品之行為，此與證人甲○○所指：於後期，均由被
      告指示「眼鏡」之男子出面交付毒品並收取價款之情形，
      完全相符。
    4.再本案既係因偵查機關之長期實施監聽而查獲，證人甲○○並無因供出毒品來源而獲得減刑之可能，其稱：並無故
      意為獲得減刑，而誣指「生哥」為販賣海洛因之人等語（
      見本院卷(一)第一八七頁），當屬可信。
  (四)就證人甲○○向被告與丁○○購買海洛因之次數、數量與金
    額部分：
    證人甲○○於警詢中稱：「總共約購買五次左右」、「每次
    大約購買一錢之海洛因毒品，代價為新臺幣一萬五千元左右
    」（見警詢卷第十四、十七頁），於檢察官訊問中稱：「第
    一次向他買一萬五千元，買一錢，‧‧‧最後一次‧‧‧跟
    他買一萬五千元，重量也是一錢。前後總共向他買過五、六
    錢，每次買一萬五千元，有時買三萬元重量二錢」（見偵查
    卷第十九頁），於本院審理中證稱：「一萬五千元買一錢，
    三萬元買兩錢」等語（見本院卷(一)第一八四頁），是依其前
    後證述之意旨，應認定其購買海洛因一錢一萬五千元之次數
    為四次、購買二錢三萬元之次數為一次，而總計其前後為購
    買海洛因而支出之價金，應為九萬元（計算式為：15,000x4
    +30,000x1=90,000元）。
四、另綽號「黑鼻仔」之證人戊○○，曾於九十四年六月間某日
    至九十四年七月二十七日間，先後十次，以0000000000號之
    行動電話撥打丁○○（戊○○稱呼為「阿山」）持用之0000
    000000、0000000000號行動電話聯絡後，約在臺中市南屯區
    ○○○○路某公園籃球場旁或忠明南路與某五街口會面，由
    丁○○出面，以半錢九千元之數量與價格，販賣第一級毒品
    海洛因予戊○○，並向戊○○收取價款，總計亦達九萬元等
    情（計算式為9000x10=90,000），亦據證人戊○○於檢察官
    訊問及本院審理中，證述甚詳（見偵查卷第四十三頁以下、
    本院卷(一)第二五五頁），並有顯示其曾分別於九十四年七月
    十五日（兩次）、七月二十三日及七月二十七日，以000000
    0000號之行動電話撥打丁○○持用之0000000000號行動電話
    聯絡購買海洛因（均半錢）之0000000000號通訊監察譯文（
    見警詢卷第四十四頁臺灣臺中地方法院檢察署通訊監察書、
    第四十六頁電話附表及第五十、六十五、七十五頁之通訊監
    察譯文），及其於九十年八月二十日，仍以0000000000號之
    行動電話撥打丁○○持用之0000000000號行動電話欲購買海
    洛因（因丁○○告以已無海洛因而未購得，然依卷附通訊監
    察譯文資料顯示，丁○○處並非全無海洛因，而係貨源短缺
    ，採取選擇性之提供）之通訊監察譯文（見本院卷(一)第一六
    一、一六三頁）附卷可稽。而雖：
  (一)證人戊○○否認曾與丁○○約於忠明南路與某五街口會面交
    易之事實，然該九十四年七月二十三日0000000000號行動電
    話之通訊監察譯文，已清楚顯示證人戊○○與丁○○原約定
    於「籃球場」會面交易，嗣又改於忠明南路與某五街口會面
    交易之轉折對話過程，自較證人戊○○此部分之記憶與供述
    為可信。
  (二)證人戊○○於警詢中，雖曾誤指0000000000號之行動電話為
    綽號「包仔」之人所持用，然其於本院審理中，已明確證述
    ：「包仔」與「阿山」並非同一人，且伊亦曾向「包仔」購
    買海洛因等情，而0000000000之行動電話，確為綽號「阿山
    」之丁○○所持用，乃於本案中相當明確之事實，是證人戊○○上開警詢中錯誤之陳述，不影響本案事實之認定，及其
    自檢察官訊問以後，就向丁○○購買海洛因過程證言之可信
    性。
  (三)另證人戊○○於本院審理中，雖就關於向丁○○購買海洛因
    之事實經過及通訊監察譯文之內容，於檢察官反詰問程序中
    ，多以「忘記了」、「不知道打給誰」、「我都不曉得」等
    語敷衍，然依其於檢察官訊問中，已為清楚、明確之證述，
    及其於本院審理中，仍稱：警詢與檢察官訊問中所言實在、
    「（你與阿山之人交易毒品都是在那邊交易？）在文心南五
    路公園的籃球場外面」、「（都是誰跟你交易毒品、收取現
    金？）綽號阿山之人」等語之意旨（見本院卷(一)第二五七頁
    以下），佐以前開通訊監察譯文資料，仍足認其於檢察官訊
    問中證述之：曾向丁○○購買十次海洛因、每次半錢九千元
    等事實為可採。
五、按證人戊○○就購買海洛因之全部過程，固未提及被告丙○○，且其於警詢乃自本院審理中，均稱：不認得被告、沒有
    聽過被告等語，然丁○○係受被告之指示，交付洛因予證人
    甲○○並收取價款等情，業如前述，而在平日之關係中，被
    告亦係以上位者之語氣，指示丁○○前往各處交付物品或收
    取現金等情，亦據本院勘驗前開監聽錄音甚詳，並有其餘眾
    多之通訊監察譯文在卷可佐，而證人戊○○向丁○○購買海
    洛因之時點，復與證人甲○○向被告與丁○○購買海洛因之
    時點重疊，是從上開各情觀之，本難認被告就丁○○之販賣
    海洛因予證人戊○○，並無犯意之聯絡或行為之分擔。此從
    被告與丁○○購入海洛因之過程，亦可得知：
  (一)被告於警詢及本院審理中，均稱有與丁○○共同出資購入海
    洛因之行為，其於九十四年九月四日檢察官訊問中，更明確
    供稱：「（你從何時開始向邱錦柱購買毒品？）一個月之前
    即九十四年八月」、「（之前毒品向誰買的？）八月之前也
    是向邱錦柱買的」、「（邱錦柱要你籌多少錢買毒品？）五
    百萬，是要買海洛因，要買五塊」、「（你與阿山賣的海洛
    因是你獨資還是合買的？）平常一人出一半。交給邱錦柱的
    二百萬元是毛金玉的，她從自己的銀行提領的」等語（見偵
    查卷第二十九、三十頁），迨於九十四年九月二十八日檢察
    官訊問中，仍稱：「我是從我女友毛金玉國泰銀行提領的」
    等語（見偵查卷第五十二頁，另見本院聲羈卷法官訊問筆錄
    ），足見其與丁○○，確係以合資之方式，向邱錦柱購入海
    洛因後，再轉售予證人甲○○及戊○○。
  (二)而被告最後欲獨資向「邱錦柱」購買海洛因之過程，非僅有
    其前開之供述可據而已，亦有0000000000號行動電話（應為
    毛金玉持用）通訊監察譯文所顯示其與該電話持機人於九十
    四年八月十九日下午一時三十六分之通話內容在卷可佐（見
    本院卷(一)第一０八頁以下臺灣彰化地方法院檢察署通訊監察
    書、電話附表、彰化機動查緝隊通訊監察作業譯文摘要報告
    書）。雖其所稱欲出資二百萬元向邱錦柱購買海洛因之時間
    點，已在證人甲○○或戊○○向其等購買海洛因之時間點後
    ，然其相較於丁○○，應具有更優勢之經濟地位，乃得想見
    ，此或可解釋何以其與丁○○既屬同年，復為自幼認識之友
    人，而於平日關係及販賣海洛因一節上，係居於較上位者之
    地位。
  (三)最後，無論證人甲○○或戊○○，依其二人與被告或丁○○
    之關係，被告或丁○○本無不基於營利之意圖，而於該數月
    之期間內，僅依證人之電話聯絡，即迭次專程會面、僅為提
    供證人所需之海洛因之可能？況證人甲○○與戊○○每次所
    購買之海洛因金額與數量，均為數非少，次數復稱頻繁，如
    被告或丁○○僅單純轉讓其等原欲供自行施用之海洛因，所
    餘又如何足敷施用？此何以證人戊○○於檢察官訊問中證稱
    ：「（丁○○賣你毒品有無可能不賺錢？）不可能」等語（
    見偵查卷第四十五頁），雖該證述意旨僅屬證人戊○○之推
    測之詞，於證據法則上，本不足採取。然被告與丁○○向邱
    錦柱購入海洛因之意圖，其實於上開0000000000號行動電話
    通訊監察譯文中，已彰顯無疑。按被告於該九十四年八月十
    九日下午一時三十六分與毛金玉之通話過程中稱：「就欠兩
    百萬啦，要用到，要賺錢的啦！妳都把它領出來啦，不要問
    有的沒有的啦！」，足見其之向邱錦柱購入海洛因，再與丁○○共同販售予他人，其目的原即欲在用以營利。
  (四)綜上所述，本件事證明確，被告犯行堪以認定。
六、論罪科刑部分：
  (一)核被告丙○○所為，係犯毒品危害防制條例第四條第一項之
    販賣第一級毒品罪。其與未到案之共同被告丁○○，就上開
    販賣海洛因予證人甲○○及戊○○之犯行，均具有犯意之聯
    絡與行為之分擔，均為共同正犯。又其先後多次所為之犯行
    ，時間緊接、方法相同，又係觸犯構成要件相同之罪名，顯
    係基於概括犯意為之，應依連續犯之規定，論以一連續販賣
    第一級毒品罪；惟因該條犯罪之法定本刑，已為死刑或無期
    徒刑，自不得加重。而其曾因二次妨害風化案件，經臺灣高
    等法院臺中分院以八十七年度上訴字第八０九號及八十七年
    度上訴字第二五一八號判決分別判處有期徒刑十月及八月確
    定（其雖經提起上訴，然均因不合法，經最高法院分別以八
    十八年度台上字第一五八五號及三三三九一號判決駁回其上
    訴），由臺灣高等法院臺中分院以八十八年度聲字第七二三
    號裁定合併定應執行刑為有期徒刑一年四月，嗣經入監執行
    ，於八十九年十一月十八日假釋中付保護管束出監，並於九
    十年四月二十八日縮刑期滿未經撤銷假釋，其未執行之刑，
    以已執行論等情，有臺灣高等法院被告前案紀錄表在卷可按
    。其於受有期徒刑之執行完畢後五年內，再犯本件有期徒刑
    以上之罪，為累犯，然亦因本罪之法定刑已為死刑或無期徒
    刑，仍不得加重（公訴意旨雖認就證人甲○○之部分，被告
    與丁○○販賣之次數僅為四次，且每次販賣之金額均為一萬
    五千元，惟查，被告與丁○○另有一次販賣證人甲○○三萬
    元海洛因之犯行，業如前述，此部分雖未經起訴，然既雨前
    開業經起訴之部分，具有連續犯之裁判上一罪關係，仍為起
    訴效力所及，本於審判不可分之原則，本院仍應併予審理，
    附此敘明）。
  (二)再被告丙○○雖有前開連續販賣第一級毒品海洛因之犯行，
    然其販賣之次數合計僅十五次，所得合計僅十八萬元，對象
    復僅證人甲○○與戊○○二人，其最後雖有欲以二百萬元之
    鉅資向邱錦柱大量購入海洛因以資販賣之行為，然最後亦因
    邱錦柱遭槍殺身亡而未取得海洛因，是依其本案查有實據之
    犯罪情節言，仍與長期、大量販賣毒品之人有別，如仍處以
    法定最低之無期徒刑，仍嫌過重，亦與憲法明文規定之「比
    例原則」或刑法之「罪刑相當原則」有違，是其犯罪之情狀
    ，相較於毒品危害防制條例第四條第一項之法定刑言，在客
    觀上仍足以引起一般人之同情，尚堪憫恕。因之，公訴意旨
    雖認應處以被告無期徒刑（見本院卷(二)第一三五頁），本院
    仍認宜依刑法第五十九條之規定，減輕其刑。爰審酌被告販
    賣第一級毒品海洛因之行為，足以戕害證人甲○○與戊○○
    之健康，進一步生對於甲○○、戊○○二人家庭生活與社會
    秩序或公共安全之潛在危害，遺害實深，且其素行欠佳（如
    其前案紀錄表所載），於本案中，復居於主要之支配地位與
    角色，犯後未能坦承犯行，供詞均避重就輕，顯無任何悔意
    可言，然畢竟犯罪之情節尚非重大，及其犯罪之動機與目的
    等一切情狀，予以量處如主文所示之刑，以示懲儆（公訴人
    雖對於被告求處併科罰金二百萬元，然本院審酌情節，認以
    科處被告十年之有期徒刑，已足以治其之罪，並無併科罰金
    之必要）。而其與丁○○因販賣第一級毒品所得之財物十八
    萬元，則應依毒品危害條例第十九第一項之規定沒收，如全
    部或一部不能沒收時，以其財產抵償之。至本案中，雖曾分
    別於丙○○及丁○○之居處，扣得背面貼有「0000000000」
    號碼標籤之0000000000號行動電話一支及工具一組），然既
    無任何證據顯示上開物品為被告與丁○○供販賣海洛因所用
    之物，爰均不予宣告沒收。
據上論斷，應依刑事訴訟法第二百九十九條第一項前段，毒品危
害防制條例第四條第一項、第十九條第一項，刑法第十一條、第
二十八條、第五十六條、第四十七條、第五十九條，判決如主文。
本經檢察官乙○到庭執行職務。
中    華    民    國  九十五  年    六    月    二十  日
                臺灣臺中地方法院刑事第六庭
                    審判長法  官  簡 源 希
                          法  官  林 念 祖
                          法  官  鄧 敏 雄
上正本證明與原本無異
如不服本判決，應於送達後十日內向本院提出上訴狀（須附繕本
），上訴於臺灣高等法院臺中分院。
                          書記官  黃 士 益
中    華    民    國    95    年    7     月    12    日
附錄本案論罪科刑法條全文：
毒品危害防制條例第四條第一項
製造、運輸、販賣第一級毒品者，處死刑或無期徒刑；處無期徒
刑者，得併科新臺幣一千萬元以下罰金。


司法院資訊處製作；財團法人民間司法改革基金會備份。
